臺灣臺中地方法院民事裁定
                          110年度聲再字第17號     
再審聲請人  洪麗華  
再審相對人  臺中市沙鹿區公所

法定代理人  廖財崇  
上列當事人間聲請再審事件，再審聲請人對於民國110年6月28日
本院110年度聲再字第1號確定裁定聲請再審，本院裁定如下：
    主    文
再審之聲請駁回。
再審聲請費用由再審聲請人負擔。
    理    由
一、再審聲請意旨如附件書狀內容所載。
二、按再審之訴不合法者，法院應以裁定駁回之，民事訴訟法第
    502條第1項有明文規定，而所謂再審之訴不合法，係指再審
    之訴不合程式，或已逾期間，或法律上不應准許者而言（最
    高法院27年度渝抗字第622號裁判要旨參照）。次按再審之
    訴，應於30日之不變期間內提起；前項期間，自判決確定時
    起算，判決於送達前確定者，自送達時起算；其再審之理由
    發生或知悉在後者，均自知悉時起算，民事訴訟法第500條
    第1項、第2項前段定有明文。即當事人若主張其知悉再審理
    由在後，其不變期間固應自知悉時起算，但應就此利己事實
    負舉證責任。又按裁定已經確定，而有民事訴訟法第496條
    第1項或第497條之情形者，得準用本編之規定，聲請再審，
    民事訴訟法第507條亦有明定。是對於確定裁定聲請再審，
    依民事訴訟法第507條準用第501條第1項第4款規定，應表明
    再審理由及關於再審理由並遵守不變期間之證據，此為必須
    具備之程式。其未表明者，無庸命其補正，法院應以裁定駁
    回之。末按當事人聲請再審，雖聲明係對於某件裁定為再審
    ，但審查其再審訴狀理由，實為指摘原確定裁判或前次之再
    審裁判如何違法，而對於該聲明不服之再審裁定，則未指明
    有如何法定再審理由，此種情形，可認為未合法表明再審理
    由，逕以其聲請再審為不合法駁回之（最高法院69年度台聲
    字第123號裁定要旨、69年度第3次民事庭會議決定㈠可資參
    照）。
三、經查，本件再審聲請人係對本院於110年6月28日所為原確定
    裁定聲請再審，而原確定裁定屬不得抗告之裁定，於同日即
    確定，並業於110年7月7日送達再審聲請人，有本院送達證
    書可稽（見原確定裁定卷第269頁），則對原確定裁定聲請
    再審，應於原確定裁定送達之日即110年7月7日起算30日之
    不變期間內為之。又再審聲請人住所所在地為臺中市沙鹿區
    ，有再審聲請人聲請再審狀自載之住處記載可佐（見本院卷
    第11頁），因再審聲請人非在本院所在地住居，依民事訴訟
    法第162條、法院訴訟當事人在途期間標準，提起再審期間
    應扣除在途期間3日，是本件聲請再審期間（提起再審不變
    期間30日+在途期間3日）應於110年8月9日屆滿。再審聲請
    人遲至110年8月11日始對原確定裁定聲請再審，有再審聲請
    狀上之本院收文戳章可憑（見本院卷第11頁），顯已逾本件
    得聲請再審之不變期間。而再審聲請人復未舉證證明有何再
    審理由知悉在後之情事，是應認本件再審聲請人聲請再審，
    已逾不變期間，其所為再審之聲請，自不合法。且再審聲請
    人雖主張有民事訴訟法第496條第1項第1款、第7款、第9款
    、第10款及第13款之再審事由，然核其所提之再審聲請狀內
    容，均係對原二審判決所為之指摘，而對於原確定裁定，則
    未具體指明有何法定再審事由，顯難謂已合法表明本件聲請
    再審理由。從而，揆諸前揭規定及說明，本件再審之聲請，
    為不合法，應予駁回。
四、據上論結，本件再審聲請為不合法，依民事訴訟法第507條
    、第502條第1項、第95條、第78條，裁定如主文。
中　　華　　民　　國 　110　　年　　9　　月　　24　　日
                  民事第二庭  審判長法  官  呂麗玉
                                    法  官  李悌愷
                                    法  官　吳怡嫺
以上正本係照原本作成。
本件不得再抗告。
中　　華　　民　　國　　110 　年　　9 　　月　　24　　日
                                    書記官　林佩倫